臺灣板橋地方法院刑事判決　　　　　　　96年度交易字第15號
公　訴　人　臺灣板橋地方法院檢察署檢察官
被　　　告　甲○○
上列被告因公共危險等案件，經檢察官提起公訴（95年度調偵字
第454 號），本院依簡式審判程序，判決如下：
    主  文
甲○○服用酒類，不能安全駕駛動力交通工具而駕駛，處罰金新
臺幣捌萬元，如易服勞役，以新臺幣壹仟元折算壹日；又因過失
傷害人，處拘役伍拾日，如易科罰金，以新臺幣壹仟元折算壹日
。
    事  實
一、甲○○前於民國89年間，因公共危險（酒醉駕車）案件，經
    臺灣臺北地方法院以89年度北交簡字第1689號判決判處罰金
    （銀元）10,000元確定。詎其猶不知悔改，竟於95年9 月26
    日約22時30分許，在臺北市○○○路、長安東路口之卡拉Ｏ
    Ｋ店內飲酒後，於翌日（95年9 月27日）約2 、3 時許，明
    知其已達不能安全駕駛動力交通工具之狀態，且其駕駛執照
    業經吊銷，現無駕駛執照，仍駕駛車號AM-7530 號自用小客
    車，欲返回其位於臺北縣土城市之住處，於該日（即95年9
    月27日）3 時11分許，沿臺北縣中和市○○路往中正路方向
    行駛，行經景平路與中正路設有行車管制號誌之交岔路口之
    際，因酒後不能適切操控車輛，且原應遵守燈光號誌之指示
    ，並應注意車前狀況，隨時採取必要之安全措施，而依當時
    天候晴，雖屬夜間但照明光線充足，道路乾燥、無缺陷、無
    障礙物，視距良好等情，並無不能注意之情事，竟疏未注意
    ，貿然闖越紅燈，適乙○○駕駛車號6B-4656 號自用小貨車
    ，依綠燈指示行經該路口時，遭甲○○所駕車輛之前車頭所
    撞擊，造成乙○○所駕車輛翻覆倒地，乙○○因而受有左肘
    關節、前臂3 處撕裂傷併多處鈍挫傷、左髖鈍傷等傷害。甲
    ○○於肇事後，在所犯過失傷害罪未被有偵查權之機關或公
    務員發覺前，留在現場並主動向據報前來處理之員警表明係
    肇事者而自首，並接受裁判，且為警當場測得甲○○吐氣所
    含酒精成分達每毫升0.28毫克。
二、案經甲○○自首及乙○○訴由臺北縣政府警察局中和分局報
    請臺灣板橋地方法院檢察署檢察官偵查起訴。
    理  由
一、本案被告甲○○所犯係死刑、無期徒刑、最輕本刑為3 年以
    上有期徒刑以外之罪，其於準備程序中就被訴事實為有罪之
    陳述，經本院告知簡式審判程序之旨，並聽取公訴人、被告
    之意見後，經合議庭裁定由受命法官獨任進行簡式審判程序
    ，合先敘明。
二、上揭犯罪事實，業據被告於警詢、偵查及本院審理時坦承不
    諱，核與證人即告訴人乙○○於警詢、偵查中指訴相符，且
    有汽機車駕駛人酒後生理協調平衡檢測紀錄表、刑法第185
    條之3 案件測觀察紀錄表、道路交通事故當事人酒精測定紀
    錄表、Ａ２類道路交通事故調查報告表、道路交通事故現場
    圖、道路交通事故調查報告表（一）、（二）、被告之證號
    查詢汽車駕駛人資料、告訴人之診斷證明書各1 紙、現場照
    片16張在卷可證。參以被告係闖越紅燈而撞擊依綠燈指示通
    行之車輛而肇事，且被告於警詢時供稱：「（號誌我不清楚
    ），南山路乙部自小貨車駛出來，怎樣發生碰撞我不清楚」
    等語（見偵查卷第13頁），顯見被告已因酒醉而有無法集中
    注意力之情形，復觀之被告於肇事後，為警進行酒後生理協
    調平衡檢測時，就「閉雙眼，30秒內朗讀阿拉伯數字，由10
    01到1030」、「用筆在兩個同心圓之間的0.5 公分環狀帶內
    ，畫另1 個圓」之測試均不合格之情（見卷附之汽機車駕駛
    人酒後生理協調平衡檢測紀錄表），足認被告當時已因飲酒
    而達不能安全駕駛之程度甚明。再按汽車行駛至交岔路口，
    其行進、轉彎，應遵守燈光號誌；又汽車行駛時，駕駛人應
    注意車前狀況及兩車併行之間隔，並隨時採取必要之安全措
    施，道路交通安全規則第102 條第1 項第1 款、第94條第3
    項分別定有明文。查被告駕駛車輛行駛於道路上，自應注意
    上開安全規定，且依當時天候晴，雖屬夜間但照明光線充足
    ，道路乾燥、無缺陷、無障礙物，視距良好等情，亦有現場
    照片及道路交通事故調查報告表（一）存卷可稽，被告並非
    不能注意及此，其於駕車行經有號誌之交岔路口前，因酒醉
    而疏未注意路口之燈光號誌，亦未注意車前狀況，貿然闖越
    紅燈，以致肇事，足認被告對本件車禍之發生顯有過失甚明
    ；再者，告訴人確因本件車禍受有左肘關節、前臂3 處撕裂
    傷併多處鈍挫傷、左髖鈍傷等傷害，亦有診斷證明書1 紙在
    卷可憑（見偵查卷第32頁），顯見被告之過失行為與告訴人
    所受傷害結果間，具有相當因果關係，益徵被告前開不利於
    己之自白與事實相符。本案事證明確，被告服用酒類不能安
    全駕駛動力交通工具而駕駛及過失傷害之犯行，均堪認定，
    應依法論科。
三、核被告所為，係犯刑法第185 條之3 之服用酒類不能安全駕
    駛動力交通工具而駕駛罪、同法第284 條第1 項之過失傷害
    罪。查被告之自用小客車駕駛執照經吊銷之情，業經被告於
    本院審理時自承在卷（見本院96年1 月29日簡式審判筆錄第
    2 頁），並有證號查詢汽車駕駛人資料1 紙存卷可按（見偵
    查卷第34頁），是被告無駕駛執照，且酒醉駕車，因而致人
    受傷，依法應負刑事過失傷害罪之責任，就所犯之過失傷害
    罪部分，應依道路交通管理處罰條例第86條第1 項之規定，
    加重其刑（被告所為兼具該條項所列之二種加重條件，惟因
    該二種加重條件係列於同一加重條文內，且被告過失傷害犯
    行僅有一個，僅加重一次）。被告於肇事後，在有偵查犯罪
    權限之公務員不知何人犯罪前，向據報前來處理之警員坦承
    肇事，並接受裁判之情，亦經被告於警詢時供明無誤（見偵
    查卷第13頁），並有道路交通事故肇事人自首情形紀錄表1
    紙附卷可參（見偵查卷第30頁），足認被告係對於未發覺之
    過失傷害罪自首而受裁判，就所犯之過失傷害罪部分，爰依
    刑法第62條前段之規定，減輕其刑，並依法先加後減之。被
    告所犯上開二罪，行為互殊，應予分論併罰。爰審酌被告有
    如事實欄所示之公共危險前科，有臺灣高等法院被告紀錄表
    在卷可憑，素行非佳，且明知其駕駛執照已因前次酒醉駕車
    而註銷，又知悉酒精成分對人之意識能力具有不良影響，酒
    後駕車對一般往來之公眾及駕駛人自身皆具有高度危險性，
    既漠視自己安危，復枉顧公眾安全，而於服用酒類後之呼氣
    酒精濃度為每公升0.28毫克，已處於不能安全駕駛動力交通
    工具之狀態，猶無駕駛執照而駕駛車輛，嚴重危害行車安全
    ，並違規闖越紅燈，因而肇事致告訴人受傷，過失程度頗重
    ，且迄未與告訴人達成和解，惟再兼衡其犯罪後坦承犯行之
    態度等一切情狀，分別量處如主文所示之刑，並諭知易服勞
    役及易科罰金之折算標準，以資懲儆。
據上論斷，應依刑事訴訟法第273 條之1 第1 項、第299 條第1
項前段，刑法第185 條之3 、第284 條第1 項、第62條前段、第
41條第1 項前段、第42條第3 項前段，道路交通管理處罰條例第
86條第1 項，刑法施行法第1 條之1 第1 項、第2 項，判決如主
文。
本案經檢察官郭季青到庭執行職務。
中　　華　　民　　國　　96　　年　　2 　　月　　12　　日
                  交通法庭    法　官  鄧雅心
以上正本證明與原本無異。
如不服本判決應於送達後10日內向本院提出上訴狀。
                              書記官　王小芬
中　　華　　民　　國　　96　　年　　2 　　月　　12　　日
附錄本案論罪科刑法條
中華民國刑法第一百八十五條之三
服用毒品、麻醉藥品、酒類或其他相類之物，不能安全駕駛動力
交通工具而駕駛者，處一年以下有期徒刑、拘役或三萬元以下罰
金。
中華民國刑法第二百八十四條
因過失傷害人者，處六月以下有期徒刑、拘役或五百元以下罰金
，致重傷者，處一年以下有期徒刑、拘役或五百元以下罰金。
從事業務之人，因業務上之過失傷害人者，處一年以下有期徒刑
、拘役或一千元以下罰金，致重傷者，處三年以下有期徒刑、拘
役或二千元以下罰金。
